臺灣臺東地方法院刑事判決　　　　　　　 98年度訴字第173號
公　訴　人　臺灣臺東地方法院檢察署檢察官
被　　　告　王嘉盛
指定辯護人　本院公設辯護人丁經岳　
上列被告因公共危險等案件，經檢察官提起公訴（98年度偵字第
1012號），本院判決如下：
    主  文
王嘉盛放火燒燬現供人使用之住宅，未遂，處有期徒刑參年玖月
；扣案之玻璃碎片貳袋及布塊壹袋，均沒收之。又以加害生命、
身體之事，恐嚇他人致生危害於安全，處有期徒刑參月；扣案藍
波刀壹支，沒收之。應執行有期徒刑參年拾月，扣案之玻璃碎片
貳袋、布塊壹袋及藍波刀壹支，均沒收之。
    事  實
一、王嘉盛明知位於臺東縣臺東市○○路○段640巷26號之房屋，
    有陳威穎及其家人居住在內，為現供人使用之住宅，竟基於
    放火燒燬現供人使用之住宅之犯意，於民國98年6月1日晚上
    11時10分許，在陳威穎及其家人所居住之上開住宅外，以不
    詳方式點燃玻璃瓶汽油彈並接續朝向陳威穎所居住之上開住
    宅投擲2次，其中第1顆汽油彈掉落在上開住宅外門口前3至5
    步內，並起火燃燒且波及尤周霖之機車（毀損部分，未據告
    訴），第2顆汽油彈則掉落在上開住宅外空地但未著火（離
    第1顆汽油彈約2至3公尺距離），幸火勢旋遭撲滅而未生燒
    燬建築物之結果。尤周霖與王俊景、陳威穎等人發現後，立
    即出屋外察看並追捕逃逸之王嘉盛，俟尤周霖追及王嘉盛並
    將王嘉盛逼至臺東縣卑南鄉○○路276號文衡殿附近死巷而
    無路可逃之際，王嘉盛竟基於恐嚇危害安全之犯意，持其所
    有具殺傷力之兇器藍波刀1支，指向尤周霖，並作勢往尤周
    霖身體衝去，威嚇尤周霖不得靠近，以此危害尤周霖生命、
    身體之方式，令尤周霖心生畏懼，使尤周霖不敢靠近，致生
    危害於其生命、身體之安全。嗣警及時趕至，當場逮捕王嘉
    盛，並扣得上開藍波刀，而查悉上情。
二、案經臺東縣警察局臺東分局報請臺灣臺東地方法院檢察署檢
    察官偵查起訴。
    理  由                                              
壹、證據能力部分：
一、按現行刑事訴訟法固採行直接審理原則及言詞審理原則，並
    保障被告之反對詰問權，明定被告以外之人於審判外之言詞
    或書面陳述，除法律有規定者外，原則上不得作為證據，另
    為兼顧現實需要及真實之發現，乃本於例外從嚴之立場，許
    於具備必要性及可信性之特別情況下，例外地承認其有證據
    能力。刑事訴訟法第159條之3規定：「被告以外之人於審判
    中有下列情形之一，其於檢察事務官、司法警察官或司法警
    察調查中所為之陳述，經證明具有可信之特別情況，且為證
    明犯罪事實之存否所必要者，得為證據：一、死亡者。二、
    身心障礙致記憶喪失或無法陳述者。三、滯留國外或所在不
    明而無法傳喚或傳喚不到者。四、到庭後無正當理由拒絕陳
    述者。」，其立法理由在於考量審判程序中，一旦發生事實
    上無從為直接審理之原因，如一概否定該陳述之證據適格，
    不免違背實體真實發現之訴訟目的，為補救採納傳聞法則，
    實務上所可能發生蒐證困難之問題，始例外地承認該審判外
    之陳述，得採為證據（最高法院95年度臺上字第4333號判決
    參照）。查證人王俊景於警詢中所述，雖屬被告以外之人於
    審判外之言詞陳述，惟證人王俊景經本院合法傳喚無正當理
    由未到庭，嗣經拘提無著，有送達證書及拘提報告附卷可稽
    ，又證人王俊景與被告素無怨隙，則該證人當無設詞構陷被
    告之可能，且渠於警詢之供述，係在自由意識下所為，並無
    違法取證情形或其他程序上之瑕疵，又為渠親身所經歷見聞
    ，而警詢時離案發時間較近，記憶鮮明，應無誤記之情形，
    且與證人陳威穎、尤周霖之證述大致相符，具有可信之特別
    情況，又為證明犯罪事實存否所必要，依刑事訴訟法第159
    條之3規定，應有證據能力。
二、按檢察官職司追訴犯罪，就審判程序之訴訟構造言，檢察官
    係屬與被告相對立之當事人一方，偵查中對被告以外之人所
    為之偵查筆錄，或被告以外之人向檢察官所提之書面陳述，
    性質上均屬傳聞證據。自理論上言，如未予被告反對詰問
     、適當辯解之機會，一律准其為證據，似有違當事人進行
    主義之精神，對被告之防禦權亦有所妨礙；然而現階段刑事
    訴訟法規定檢察官代表國家偵查犯罪、實施公訴，必須對於
    被告之犯罪事實負舉證之責，依法其有訊問被告、證人及鑑
    定人之權，證人、鑑定人且須具結，而實務運作時，偵查中
    檢察官向被告以外之人所取得之陳述，原則上均能遵守法律
    規定，不致違法取供，其可信性極高，為兼顧理論與實務，
    乃於修正刑事訴訟法時，增列第159條之1第2項，明定被告
    以外之人（含被害人、證人等）於偵查中向檢察官所為陳述
    ，除顯有不可信之情況者外，得為證據（最高法院93年度臺
    上字第2397號判決意旨參照）。本件證人陳威穎、尤周霖於
    偵查中之證述，檢察官並未對之違法取供，且於供前對之諭
    知具結義務及偽證之處罰，其等於偵查中向檢察官所為之陳
    述，復查無顯不可信之情況，自有證據能力。    
三、按刑事訴訟法第159條之2所定之傳聞例外，即英美法所稱之
    「自己矛盾之供述」，必符合被告以外之人於檢察事務官、
    司法警察官、司法警察調查中所為之陳述，「與審判中不符
    」，且其先前之陳述，具備「可信性」及「必要性」二要件
    ，始例外得適用上開規定，認其先前所為之陳述，為有證據
    能力。此所謂「與審判中不符」，係指該陳述之主要待證事
    實部分，自身前後之供述有所不符，導致應為相異之認定，
    此並包括先前之陳述詳盡，於後簡略，甚至改稱忘記、不知
    道或有正當理由而拒絕陳述（如經許可之拒絕證言）等實質
    內容已有不符者在內。所謂「可信性」要件，則指其陳述與
    審判中之陳述為比較，就陳述時之外部狀況予以觀察，先前
    之陳述係在有其可信為真實之特別情況下所為者而言。例如
    先前之陳述係出於自然之發言，審判階段則受到外力干擾，
    或供述者因自身情事之變化（如性侵害案件，被害人已結婚
    ，為婚姻故乃隱瞞先前事實）等情形屬之，與一般供述證據
    應具備之任意性要件有別。至所謂「必要性」要件，乃指就
    具體個案案情及相關證據予以判斷，其主要待證事實之存在
    或不存在，已無從再從同一供述者取得與先前相同之陳述內
    容，縱以其他證據替代，亦無由達到同一目的之情形，最高
    法院96年度臺上字第4365號刑事判決可資參照。本件證人陳
    威穎、尤周霖於本院審理時所為證述內容詳盡，並無較諸警
    詢時簡略之情形，且亦無證據證明證人於審理階段曾遭外力
    之不當干擾，又證人陳威穎、尤周霖於偵查及本院審理時之
    證詞，已足為判斷被告有無犯罪之認定基礎，並無捨其於警
    詢中之證述內容即無從以其他證據取代之特殊情事。是以，
    證人陳威穎、尤周霖於警詢中之證述，尚不具刑事訴訟法第
    159條之2所規定之「可信性」及「必要性」要件，且辯護人
    亦於本院行準備程序時否定其證據能力，本院認為該項證述
    既不符合前揭傳聞例外之規定，應回歸適用刑事訴訟法第15
    9條第1項而認其無證據能力。
貳、實體部分：
一、訊據被告王嘉盛矢口否認有何放火燒燬現供人使用住宅未遂
    及恐嚇之犯行，辯稱：98年6月1日晚上係騎乘機車至和平路
    上某號住宅找友人借車，以便前往臺東拿之前的租屋合約書
    ，當日並無至陳威穎居住之上址，伊係被陳威穎等人在文衡
    殿旁的巷子圍毆，當日於警察到現場處理前，都未拿出藍波
    刀出來云云。經查：
(一)臺東縣臺東市○○路○段640巷26號為告訴人陳威穎之住處，
    並供陳威穎及其家人居住，上開住處大門前之地面，於98年
    6月1日晚上11時10分許，遭人持玻璃瓶汽油彈接連丟擲2次
    ，其中第1顆汽油彈起火燃燒，第2顆汽油彈未起火燃燒，火
    勢未延燒至住宅內等情，業據告訴人即證人陳威穎、尤周霖
    於偵查中及本院審理時證述屬實，且有現場照片14張、扣案
    之玻璃碎片2袋及布塊（料）1袋、內政部警政署刑事警察局
    （下稱內政部刑事局）98年6以30日刑鑑字第0980076585號
    鑑定書1份在卷可證，自堪信為真實。
(二)證人陳威穎於本院審理時證稱：98年6月1日晚上11時10分許
    ，在住處屋內聽到「砰」一聲之後，尤周霖與王俊景2人先
    跑出去，2人在文衡殿追到被告後旋即打電話通知伊，伊立
    即打電話給利嘉派出所所長，之後便開車至文衡殿，到場後
    尤周霖與王俊景2人已圍住被告，被告手中持有1支木棒等語
    。另證人尤周霖於本院審理時證稱：98年6月1日晚上係於陳
    威穎住處看電視，當時住處另有陳威穎及另一名不認識之人
    （應指王俊景）在場。當天晚上第1顆汽油彈丟至住宅前時
    ，伊立即衝出屋外牽伊被火燒到之機車並撲滅火勢，牽機車
    時又有另1顆汽油彈丟過來（但未引燃），伊看到影子後便
    馬上騎乘另一名不認識之人的機車去尾隨，在太平往利嘉那
    個方向的四線道，發現該人是王嘉盛，之後便在文衡殿看到
    王嘉盛等語；核與其於偵查中證述：於98年6月1日晚上11時
    許，在陳威穎住處看電視時，先聽到有砰一聲，看到有火光
    後立即衝出去，並看到伊的機車前輪及前面板著火，馬上用
    布撲滅火勢，滅火時又有另一顆汽油彈丟過來破裂但未燃燒
    ，伊之後便發動機車追丟汽油彈之人，一直追到文衡殿內右
    側門路口，該人先停下機車從他手提包拿出1把藍波刀恐嚇
    揮舞阻止伊靠近等詞，及證人王俊景於警詢證述：於98年6
    月1日，係於陳威穎住處看電視時，聽到「砰」一聲立即外
    出察看，看到璃玻瓶汽油彈著火，第2顆汽油彈則是從防火
    巷方向投擲過來，2次投擲時間相差不到1分鐘，嗣伊與尤周
    霖2人各騎1部機車去追，追至中興路4段防火巷時，發現王
    嘉盛騎機車要走，伊與尤周霖一起去追，追至中興路4段與
    和平路口時，王嘉盛右轉和平路逃逸不到300公尺處，往右
    邊一處產業道路方向逃逸，因伊對於該產業道路不熟，只剩
    尤周霖去追等語相符。復依證人即臺東縣警察局臺東分局利
    嘉派出所警員莊羅庠到庭證稱：98年6月1日晚上，有至臺
    東縣臺東市○○路○段640巷26號處理事故，並於當場看到2
    個破碎汽油彈，係以玻璃瓶製作等語。足證被告王嘉盛於98
    年6月1日晚上11時許，有至告訴人陳威穎之上開住處丟擲汽
    油彈2顆無訛。至若證人陳威穎雖於本院審理時證稱：當日
    住宅宅被丟了3顆汽油彈，與其於偵查中及其他證人所述相
    異，然其於偵查中之證述距案發時間較近，且與其他證人所
    述相符，自應認定被告僅有丟擲2顆汽油彈。
(三)又被告王嘉盛於警詢、偵訊及本院準備程序時辯稱：當日係
    至和平路上某號住宅找以前賣樟腦油之客人（姓名年籍不詳
    ）借車，要借車至台東拿之前的租約合約書，才會於和平路
    與利嘉路口遇到周瑞霖云云，然衡諸一般常情，一般人借車
    應會找熟識之友人商借，苟被告確係因借車之故，何以對於
    其所欲借車之友人姓名年籍毫不知悉？是被告前揭所辯已非
    無疑。被告於本院審理時復又改口辯稱：案發當日係去找友
    人拿資料，因為八八水災有標漂流木，去拿漂流木做精油的
    證明云云。惟本件案發日係98年6月1日，當時八八水災尚未
    發生，被告上開所述，尤屬可疑。況被告對於案發當日何以
    於現場遇到尤周霖等人，前後所述不一，其所述是否堪以採
    信，實有疑義。復依被告王嘉盛所述，其當日並無至豐工加
    油站加油，然依卷附之內政部刑事局98年6月30日刑鑑字第
    0980076585號鑑定書鑑定結果所示，被告王嘉盛當日所穿之
    藍色牛仔褲與淺藍色上衣經鑑定後，均檢出甲苯成分，核與
    扣案之玻璃碎片及布料各1件之檢驗結果均檢出甲苯成分相
    符，益徵被告王嘉盛當日確實有至告訴人陳威穎之上開住處
    丟擲汽油彈2顆無訛。被告雖於本院審理提示上開卷證時旋
    又辯稱：因為當時被撞倒，伊機車有漏油，可能是因為當時
    被撞倒，身上衣服有沾到機車的汽油云云，然依卷附之內政
    部警政署刑事警察局98年6月30日刑鑑字第0980076585號鑑
    定書之鑑定結果所示，被告之牛仔褲及上衣並未檢出汽油、
    煤油及柴油等成分，是被告所辯係因機車漏油以致衣褲沾到
    一情，尚難遽採。
(四)證人莊羅庠於本院審理時證稱：兩顆破碎的汽油彈位置，
    離住宅門口較近的1顆汽油彈是位在住宅門口前的3至5步內
    ，離住宅門口較遠的1顆汽油彈則是離第1顆汽油彈2至3公尺
    （位置詳如證人所畫設照片位置圖，參警卷第18頁），且住
    宅外停有機車、汽車，機車的前面板及車輪有燃燒的痕跡等
    語。則被告王嘉盛於丟擲汽油彈前，應可明顯見到上開住宅
    外停放有機車、汽車等物，亦應知悉該等物品具有塑膠、汽
    油等可燃及助燃物質，且其係以丟擲之方式為之，並無法精
    準控制其落點以避免丟擲到汽機車或住宅，被告主觀上應可
    認識該汽油彈可能會造成汽、機車燃燒，進而延燒至陳威穎
    居住之上開住宅。從而，被告主觀上應有燒燬現供人使用住
    宅之認識，且有意使其發生，其確有放火燒燬現供人使用之
    住宅之犯意，應無疑義。
(五)證人李秀綢雖到庭證稱：當日未看到王嘉盛有拿刀子一節，
    然依證人吳竹勝即臺東縣警察局臺東分局利嘉派出所所長到
    庭證稱：當日到場處理時，有看到檳榔攤旁有一個供人坐的
    開放式酒箱，酒箱上有藍波刀，木棒則在底下靠著酒箱，藍
    波刀及木棒離王嘉盛約4、5公尺，伊問王嘉盛藍波刀及木棒
    是否為其所有，王嘉盛表示係其所有等語。且證人陳威穎亦
    證稱：當時檳榔攤的老闆娘跑過來向伊表示，其米酒箱後面
    還有1隻刀子，是王嘉盛放的，伊後來向利嘉派出所所長吳
    竹勝說以後，吳嘉勝便在該處找到1支刀子等語，足證當日
    被告確實有攜帶其所有扣案之藍波刀及木棒無訛。又證人李
    秀綢於本院審理時證稱：在包檳榔時，王嘉盛跑過來，站在
    伊後面，追過來的那個人（即尤周霖）不敢進來，就站在路
    那邊，派出所之警員隔沒多久即到現場等語，顯見當時證人
    尤周霖對於被告王嘉盛有所懼怕，始不敢進去並靠近王嘉盛
    。是以，證人尤周霖於本院審理時證述：當日從小巷子開始
    追出去，一直追到往利嘉方向的那個四線道，再追到文衡殿
    時，王嘉盛拿刀子衝過來作勢要殺我，伊拿安全帽會害怕就
    跑了，嗣陳威穎趕到時，王嘉盛在文衡殿側門出去旁邊的一
    間檳榔攤等詞，應堪信為真實。又扣案之藍波刀1支係刀柄
    長度計10.5公分、刀刃長度計14.5公分，此有臺東縣警察局
    臺東分局98年6月22日信警偵字第0980041158號函附卷可證
    ，足證被告王嘉盛確實有持扣案之藍波刀，以加害生命、身
    體之事，對證人尤周霖恐嚇一情。
(六)被告雖辯稱：當日於警察到現場前並未將藍波刀拿出來一節
    ，然被告於本院審理時先辯稱：當日被撞倒後，即跑回家拿
    木棒及藍波刀一節，復又改稱：藍波刀是本來伊要去山上就
    放在背包裡面，伊本來要去山上，所以身上就有背背包，伊
    是被追撞倒後回家拿木棒，沒有回家拿藍波刀一情，被告所
    述對於藍波刀究係於當日隨身攜帶或於被撞後再回家拿，前
    後所述不一，其所辯是否可採，已非無疑。再者，被告若係
    因被陳威穎等人開車撞倒，依其所述，其背包內已有藍波刀
    可資使用，何以再回家拿木棒防身？且被告若係被陳威穎等
    人開車撞倒，既已逃離現場，何以又不顧自己之生命、身體
    之危險而僅為了回現場牽機車？是被告所述亦不符常情。況
    被告若未有拿藍波刀作勢要殺證人尤周霖之動作，證人尤周
    霖何以追趕至榔檳攤時，即害怕而不敢再越進一步？是被告
    前揭所辯，尚難採信。
(七)綜上所述，被告前開所辯，均與事實不符，顯係事後卸責之
    詞，委無可採。本案事證明確，被告放火及恐嚇之犯行已堪
    認定。
二、論罪科刑：
(一)按放火罪既未遂之區別標準，係以目的物獨立燃燒，且足以
    變更其形體致喪失其效能為依據，是放火燒燬現供人使用之
    住宅罪，如僅室內家具燒燬，其房屋構成部分及門窗均未喪
    失效用者，應成立刑法第173條第3項、第1項之放火燒燬現
    供人使用住宅未遂罪，換言之，刑法第173條第1項之放火既
    遂罪，須房屋構成之重要部分已燒燬，如僅房屋內之家具、
    物件燒燬，房屋本身尚未達喪失其效用之程度，即不能依該
    條項論罪（最高法院73年度臺上字第2238號、79年度臺上字
    第2656號判決意旨參照）。末按行為人以數行為於同時同地
    或密切接近之時地實施，侵害同一之法益，各行為之獨立性
    極為薄弱，依一般社會健全觀念，在時間差距上，難以強行
    分開，在刑法評價上，以視為數個舉動之接續施行，合為包
    括之一行為予以評價較為合理者，為接續犯，此有最高法院
    86年臺上字第3295號判例意旨可資參照。被告於同一時地，
    接續丟擲2顆汽油彈，依上開判例意旨，應屬接續犯。
(二)次按刑法上所謂恐嚇，祇須行為人以足以使人心生畏怖之情
    事告知他人即為已足，其通知危害之方法並無限制，凡一切
    以直接之言語、舉動，或其他足使被害人理解其意義之方法
    或暗示其如不從將加危害，而使被害人心生畏怖者，均應包
    括在內。而該言語或舉動是否足以使他人生畏怖心，應依社
    會一般觀念衡量之，如行為人之言語、舉動，依社會一般觀
    念，均認係惡害之通知，而足以使人生畏怖心時，即可認屬
    恐嚇，最高法院22年上字第1310號判例、73年度臺上字第19
    33號及84年度臺上字第813號判決意旨可資參照。本件被告
    王嘉盛手持藍波刀，朝被害人即證人尤周霖而去並作勢要殺
    害之動作，衡諸社會一般觀念，此種語言上之威嚇及舉動，
    足令一般人感覺生命、身體受到威脅，其行為於客觀上已可
    認屬惡害之通知，並達足使人心生畏怖之程度，且被害人尤
    周霖當時確有心生恐懼之感，業據其於本院審理時證述在卷
    。
(三)核被告王嘉盛所為，係犯刑法第173條第3項、第1項之放火
    燒燬現供人使用之住宅未遂罪及第305條之恐嚇危害安全罪
    。被告所犯上開放火燒燬現供人使用之住宅未遂罪及恐嚇罪
    之間，犯意各別，行為互殊，應分論併罰。又被告雖著手於
    放火行為之實施，惟尚未發生燒燬現供人使用住宅之結果，
    其犯罪尚屬未遂，爰依刑法第25條第2項之規定，按既遂犯
    之刑減輕之。
(四)爰審酌被告之放火行為，對於住戶及居家財產生命安全危害
    甚大，具有高度之危險性，竟仍漠視公共安全率爾為之，惟
    因本件火災幸因及時撲救，始未造成住宅受損之結果，且業
    經被害人陳威穎、尤周霖於本院審理時表示願意原諒被告，
    暨其犯罪之動機、目的、手段、所生危害及犯後態度等一切
    情狀，分別量處如主文所示之刑，並定其應執行之刑。又扣
    案之玻璃碎片2袋及布塊（料）1袋，屬被告所有並供本件放
    火所用之物，應依刑法第38條第1項第2款規定宣告沒收；扣
    案藍波刀1支為被告所有，業據被告供承在卷，且為其供本
    件恐嚇犯行所用之物，依刑法第38條第1項第2款規定宣告沒
    收。至扣案之木棒1支，依證人尤周霖所述，被告並無拿木
    棒作勢恐嚇之行為，尚無證據證明係被告恐嚇之犯行所用之
    物，爰不另為沒收之宣告。
(五)末按刑法第173條第1項放火燒燬現有人所在之建築物罪，其
    所謂燒燬，係指火力燃燒，喪失物之效用而言，必須其物喪
    失主要效用，始得謂放火既遂（參看最高法院76年度台上字
    第8230號判決）。學說上就前述「燒燬」之論述，固有獨立
    燃燒說（即標的物脫離引火源後可獨立燃燒者，即為燒燬）
    、全部喪失效用說（即標的物已因燃燒結果，而全部喪失其
    效用者，為燒燬）、一部喪失效用說（即標的物之一部已喪
    失其效用者，為燒燬）及主要效用喪失說（即標的物之主要
    功用因燃燒結果，其主要功用已喪失其效用者，為燒燬）等
    ，惟以前述最高法院76年台上字第8230號之判決意旨之主要
    效用喪失說為多數說。至刑法第175條第1項所稱之「燒燬」
    ，亦應同此解釋。查本件被害人尤周霖之機車雖有遭被告所
    丟擲之汽油彈延燒，然僅有表面燒焦之痕跡，亦無其他積極
    證據足認機車已喪失主要效用，揆諸前開判決，應認被告所
    為尚不構成刑法第175條第1項之罪，惟此部分若成立犯罪，
    與前揭論罪科刑部分，有想像競合犯之裁判上一罪關係（最
    高法院94年度台上字第1412號判決意旨可資參照），爰不另
    為無罪諭知，附此敘明。
據上論斷，應依刑事訴訟法第299條第1項前段，刑法第173條第3
項、第1項、第25條第2項、第305條、第38條第1項第2款、第51
條第5款，刑法施行法第1條之1第1項、第2項前段，判決如主文
。
本案經檢察官邱奕智到庭執行職務。
中    華    民    國    100   年    1    月    20    日
                  刑事第四庭   審判長  法  官  馬培基
                                       法  官  盧亨龍
                                       法  官  郭世顏
以上正本證明與原本無異。
如不服本判決應於收受送達後10日內向本院提出上訴書狀，並應
敘述具體理由；其未敘述上訴理由者，應於上訴期間屆滿後20日
內向本院補提理由書（均須按他造當事人之人數附繕本）。「切
勿逕送上級法院」。告訴人或被害人對於本判決如有不服，請書
具不服之理由狀，請求檢察官上訴者，其上訴期間之計算係以檢
察官收受判決正本之日期為準。
                                       書記官  姚佳華
中    華    民    國   100    年    1     月    20    日
附錄本件論罪科刑法條全文
刑法第一百七十三條
放火燒燬現供人使用之住宅或現有人所在之建築物、礦坑、火車
、電車或其他供水、陸、空公眾運輸之舟、車、航空機者，處無
期徒刑或七年以上有期徒刑。
失火燒燬前項之物者，處一年以下有期徒刑、拘役或五百元以下
罰金。
第一項之未遂犯罰之。
預備犯第一項之罪者，處一年以下有期徒刑、拘役或三百元以下
罰金。
中華民國刑法第305條（恐嚇危害安全罪）
以加害生命、身體、自由、名譽、財產之事，恐嚇他人致生危害
於安全者，處2 年以下有期徒刑、拘役或300 元以下罰金。